臺灣嘉義地方法院刑事裁定
111年度聲字第999號
聲  請  人  臺灣嘉義地方檢察署檢察官
受  刑  人  孫嘉駿




上列聲請人因受刑人數罪併罰有2裁判以上，聲請定其應執行之
刑（111年度執字第3404號），本院裁定如下：
    主  文
孫嘉駿所犯如附表所示之罪刑，應執行有期徒刑捌年陸月。
    理  由
一、聲請意旨略以：受刑人孫嘉駿因違反毒品危害防制條例等案
    件，先後經法院判決確定如附表所示，應依刑法第53條、第
    51條第5款定其應執行刑，爰依刑事訴訟法第477條第1項聲
    請裁定等語。
二、按裁判確定前犯數罪者，併合處罰之，刑法第50條第1項前
    段定有明文。另被告所犯數罪有二裁判以上時，其所犯各罪
    是否合於數罪併罰規定，應以各裁判中最初判決確定者為基
    準，凡在該裁判確定前所犯之各罪，均應依刑法第50條、第
    51條規定，定其應執行之刑。數罪併罰案件之實體裁判確定
    後，即生實質之確定力，除因增加經另案判決確定合於數罪
    併罰之其他犯罪，或原定應執行刑之數罪中有部分犯罪，因
    非常上訴、再審程序而經撤銷改判，或有赦免、減刑等情形
    ，致原裁判定刑之基礎已經變動，或其他客觀上有責罰顯不
    相當之特殊情形，為維護極重要之公共利益，而有另定應執
    行刑之必要者外，法院應受原確定裁定實質確定力之拘束(
    最高法院110年度台抗大字第489號刑事裁定參照)。
三、按裁判確定前犯數罪者，併合處罰之。但有下列情形之一者
    ，不在此限：一、得易科罰金之罪與不得易科罰金之罪。前
    項但書情形，受刑人請求檢察官聲請定應執行刑者，依第五
    十一條規定定之；數罪併罰有二裁判以上者，應依刑法第51
    條之規定定其應執行之刑；宣告多數有期徒刑者，於各刑中
    之最長期以上，各刑合併之刑期以下，定其刑期，刑法第50
    條第1項第1款、同條第2項、第53條、第51條第5款分別定有
    明文。復按法律上屬於自由裁量事項，尚非概無法律性之拘
    束，在法律上有其外部界限及內部界限，前者法律之具體規
    定，使法院得以具體選擇為適當裁判，此為自由裁量之外部
    界限。後者法院為自由裁量時，應考量法律之目的，法律秩
    序之理念所在，此為自由裁量之內部界限。法院為裁判時，
    二者均不得有所踰越。在數罪併罰而有二裁判以上，應定其
    應執行刑之案件，法院所為刑之酌定，固屬自由裁量事項，
    然對於法律之內、外部界限，仍均應受其拘束(最高法院91
    年度台非字第32號裁定要旨參照)。末按數罪併罰中之一罪
    ，依刑法規定得易科罰金，若因與不得易科之他罪併合處罰
    結果而不得易科罰金時，原可易科罰金所處之刑，自亦無庸
    為易科折算標準之記載(司法院大法官會議第144號解釋可資
    參照)。
四、經查，受刑人因犯如附表所示各罪，經附表各編號所示法院
    以附表各編號所示之判決各判處如附表各編號所示之刑，均
    經分別確定在案，其中編號2至5、6至21、22至28各罪經定
    應執行有期徒刑4年、7年6月、8月確定，有上開判決書及臺
    灣高等法院被告前案紀錄表各1份附卷可稽。惟檢察官既聲
    請就附表各編號所示之罪定其應執行刑，均係受刑人在附表
    編號1所示之判決確定前所犯，合於數罪併罰之要件，致附
    表編號2至5、6至21、22至28所示各原裁判定刑之基礎已經
    變動，而有另定應執行刑之必要，則之前附表編號2至5、6
    至21、22至28所示各罪曾定應執行刑即當然失效，符合最高
    法院110年度台抗大字第489號所謂「一事不再理原則」之例
    外情形，本院自可不受上開原確定裁判實質確定力之拘束，
    而就附表所示各編號之罪更定其應執行刑。是本院定應執行
    刑，不得逾越刑法第51條第5款所定法律之外部界限；亦應
    受內部界限之拘束，即不得重於附表編號2至5、6至21、22
    至28所示定應執行刑與附表編號1、29至30各罪刑度之總和
    。
五、而受刑人所犯如附表編號1、29至30所示等罪係處得易科罰
    金之刑，所犯如附表編號22至28所示等罪係處得易服社會勞
    動之刑，其餘各編號之罪為不得易科罰金及不得易服社會勞
    動之刑，雖屬刑法第50條第1項第1款、第3款之情形，然檢
    察官既係依受刑人之請求就附表所示之各罪向本院聲請定其
    應執行刑，有定刑聲請書1份在卷可憑（聲字卷第61頁），
    是依刑法第50條第2項規定，聲請人就附表所示各罪聲請定
    其應執行之刑，核屬正當，應予准許。本院考量受刑人所犯
    各罪罪責、刑罰目的、各罪關係、侵害法益及罪數、行為人
    人格及犯罪傾向，及受刑人之意見（見上開聲請書及本院案
    件詢問單）等情狀，定其應執行刑如主文所示。又受刑人所
    犯如附表編號1、29至30所示各罪所處之刑，雖得易科罰金
    ，惟經與其餘編號各罪所處不得易科罰金之刑，定其應執行
    刑後，依前揭說明，已不得易科罰金，自無庸諭知易科罰金
    折算標準。
六、依刑事訴訟法第477條第1項，刑法第53條、第51條第5款、
    第50條第2項，裁定如主文。
中　　華　　民　　國　　111 　年　　11　　月　　29　　日
                  刑事第九庭    法　官　沈芳伃
以上正本證明與原本無異。
如不服本裁定，應於送達後5日內，向本院提出抗告狀。（應附
繕本）
中　　華　　民　　國　　111 　年　　11　　月　　29　　日
                                書記官　張簡純靜
【附表】
編　　　　　號  1 2 3 罪　　　　　名  毒品危害防制條例 毒品危害防制條例 毒品危害防制條例 宣　　告　　刑  有期徒刑3月，如易科罰金，以新臺幣1,000元折算一日。 有期徒刑3年8月。 有期徒刑3年8月。 犯　罪　日　期  110年09月19日 109年7月1日至同年月14日前某時許 109年7月1日至同年月14日前某時許 偵查(自訴)機關 年　度　案　號  臺南地檢111年度毒偵字第466號 臺南地檢111年度偵緝字第46號等 臺南地檢111年度偵緝字第46號等 最　後 事實審 法　　院 臺南地院 臺南地院 臺南地院  案　　號 111年度簡字第802號 111年度訴字第210、291號 111年度訴字第210、291號  判決日期 111年03月31日 111年05月12日 111年05月12日 確　定 判　決 法　　院 臺南地院 臺南地院 臺南地院  案　　號 111年度簡字第802號 111年度訴字第210、291號 111年度訴字第210、291號  判決確定日期 111年05月16日 111年06月13日 111年06月13日  備註   臺南地檢111年度執字第4928號。 1.臺南地檢111年度執字第5341號。 2.編號2至5曾經定應執行有期徒刑4年。  

編　　　　　號  4 5 6 罪　　　　　名  毒品危害防制條例 毒品危害防制條例 毒品危害防制條例 宣　　告　　刑  有期徒刑3年8月 有期徒刑2年 有期徒刑5年1月 犯　罪　日　期  109年1月17日至同年7月14日前某時許（聲請書此部分誤載，應予更正） 110年5月下旬某日 109年09月17日 偵查(自訴)機關 年　度　案　號  臺南地檢111年度偵緝字第46號等 臺南地檢111年度偵緝字第46號等 嘉義地檢110年度偵字第2294號等 最　後 事實審 法　　院 臺南地院 臺南地院 嘉義地院  案　　號 111年度訴字第210、291號 111年度訴字第210、291號 110年度訴字第254、310號  判決日期 111年05月12日 111年05月12日 111年05月18日 確　定 判　決 法　　院 臺南地院 臺南地院 嘉義地院  案　　號 111年度訴字第210、291號 111年度訴字第210、291號 110年度訴字第254、310號  判決確定日期 111年06月13日 111年06月13日 111年08月15日  備註   1.臺南地檢111年度執字第5341號。 2.編號2至5曾經定應執行有期徒刑4年。  1.嘉義地檢111年度執字第3409號。 2.編號6至21曾經定應執行有期徒刑7年6月。 

編　　　　　號  7 8 9 罪　　　　　名  毒品危害防制條例 毒品危害防制條例 毒品危害防制條例 宣　　告　　刑  有期徒刑5年1月 有期徒刑5年1月 有期徒刑5年1月 犯　罪　日　期  109年10月28日 109年10月09日 109年11月04日 偵查(自訴)機關 年　度　案　號  嘉義地檢110年度偵字第2294號等 嘉義地檢110年度偵字第2294號等 嘉義地檢110年度偵字第2294號等 最　後 事實審 法　　院 嘉義地院 嘉義地院 嘉義地院  案　　號 110年度訴字第254、310號 110年度訴字第254、310號 110年度訴字第254、310號  判決日期 111年05月18日 111年05月18日 111年05月18日 確　定 判　決 法　　院 嘉義地院 嘉義地院 嘉義地院  案　　號 110年度訴字第254、310號 110年度訴字第254、310號 110年度訴字第254、310號  判決確定日期 111年08月15日 111年08月15日 111年08月15日  備註   1.嘉義地檢111年度執字第3409號。 2.編號6至21曾經定應執行有期徒刑7年6月。   

編　　　　　號  10 11 12 罪　　　　　名  毒品危害防制條例 毒品危害防制條例 毒品危害防制條例 宣　　告　　刑  有期徒刑5年1月 有期徒刑5年1月 有期徒刑5年1月 犯　罪　日　期  109年11月05日 109年11月20日 109年11月23日 偵查(自訴)機關 年　度　案　號  嘉義地檢110年度偵字第2294號等 嘉義地檢110年度偵字第2294號等 嘉義地檢110年度偵字第2294號等 最　後 事實審 法　　院 嘉義地院 嘉義地院 嘉義地院  案　　號 110年度訴字第254、310號 110年度訴字第254、310號 110年度訴字第254、310號  判決日期 111年05月18日 111年05月18日 111年05月18日 確　定 判　決 法　　院 嘉義地院 嘉義地院 嘉義地院  案　　號 110年度訴字第254、310號 110年度訴字第254、310號 110年度訴字第254、310號  判決確定日期 111年08月15日 111年08月15日 111年08月15日  備註   1.嘉義地檢111年度執字第3409號。 2.編號6至21曾經定應執行有期徒刑7年6月。   

編　　　　　號  13 14 15 罪　　　　　名  毒品危害防制條例 毒品危害防制條例 毒品危害防制條例 宣　　告　　刑  有期徒刑5年1月。 有期徒刑5年1月。 有期徒刑5年1月。 犯　罪　日　期  109年09月29日 109年10月18日 109年11月03日 偵查(自訴)機關 年　度　案　號  嘉義地檢110年度偵字第2294號等 嘉義地檢110年度偵字第2294號等 嘉義地檢110年度偵字第2294號等 最　後 事實審 法　　院 嘉義地院 嘉義地院 嘉義地院  案　　號 110年度訴字第254、310號 110年度訴字第254、310號 110年度訴字第254、310號  判決日期 111年05月18日 111年05月18日 111年05月18日 確　定 判　決 法　　院 嘉義地院 嘉義地院 嘉義地院  案　　號 110年度訴字第254、310號 110年度訴字第254、310號 110年度訴字第254、310號  判決確定日期 111年08月15日 111年08月15日 111年08月15日  備註   1.嘉義地檢111年度執字第3409號。 2.編號6至21曾經定應執行有期徒刑7年6月。   

編　　　　　號  16 17 18 罪　　　　　名  毒品危害防制條例 毒品危害防制條例 毒品危害防制條例 宣　　告　　刑  有期徒刑5年1月。 有期徒刑5年1月。 有期徒刑5年1月。 犯　罪　日　期  109年11月04日 109年11月23日 109年11月07日 偵查(自訴)機關 年　度　案　號  嘉義地檢110年度偵字第2294號等 嘉義地檢110年度偵字第2294號等 嘉義地檢110年度偵字第2294號等 最　後 事實審 法　　院 嘉義地院 嘉義地院 嘉義地院  案　　號 110年度訴字第254、310號 110年度訴字第254、310號 110年度訴字第254、310號  判決日期 111年05月18日 111年05月18日 111年05月18日 確　定 判　決 法　　院 嘉義地院 嘉義地院 嘉義地院  案　　號 110年度訴字第254、310號 110年度訴字第254、310號 110年度訴字第254、310號  判決確定日期 111年08月15日 111年08月15日 111年08月15日  備註   1.嘉義地檢111年度執字第3409號。 2.編號6至21曾經定應執行有期徒刑7年6月。   

編　　　　　號  19 20 21 罪　　　　　名  毒品危害防制條例 毒品危害防制條例 毒品危害防制條例 宣　　告　　刑  有期徒刑1年9月。 有期徒刑5年2月。 有期徒刑5年1月。 犯　罪　日　期  110年01月25日 109年09月30日 109年09月18日 偵查(自訴)機關 年　度　案　號  嘉義地檢110年度偵字第2294號等 嘉義地檢110年度偵字第2294號等 嘉義地檢110年度偵字第2294號等 最　後 事實審 法　　院 嘉義地院 嘉義地院 嘉義地院  案　　號 110年度訴字第254、310號 110年度訴字第254、310號 110年度訴字第254、310號  判決日期 111年05月18日 111年05月18日 111年05月18日 確　定 判　決 法　　院 嘉義地院 嘉義地院 嘉義地院  案　　號 110年度訴字第254號、310號 110年度訴字第254、310號 110年度訴字第254、310號  判決確定日期 111年08月15日 111年08月15日 111年08月15日  備註   1.嘉義地檢111年度執字第3409號。 2.編號6至21曾經定應執行有期徒刑7年6月。   

編　　　　　號  22 23 24 罪　　　　　名  藥事法 藥事法 藥事法 宣　　告　　刑  有期徒刑4月。 有期徒刑4月。 有期徒刑4月。 犯　罪　日　期  109年09月17日 109年09月28日 109年10月01日 偵查(自訴)機關 年　度　案　號  嘉義地檢110年度偵字第2294號等 嘉義地檢110年度偵字第2294號等 嘉義地檢110年度偵字第2294號等 最　後 事實審 法　　院 嘉義地院 嘉義地院 嘉義地院  案　　號 110年度訴字第254、310號 110年度訴字第254、310號 110年度訴字第254、310號  判決日期 111年05月18日 111年05月18日 111年05月18日 確　定 判　決 法　　院 嘉義地院 嘉義地院 嘉義地院  案　　號 110年度訴字第254、310號 110年度訴字第254、310號 110年度訴字第254、310號  判決確定日期 111年08月15日 111年08月15日 111年08月15日  備註   1.嘉義地檢111年度執字第3410號。 2.編號22至28經定應執行有期徒刑8月。   

編　　　　　號  25 26 27 罪　　　　　名  藥事法 藥事法 藥事法 宣　　告　　刑  有期徒刑4月。 有期徒刑4月。 有期徒刑4月。 犯　罪　日　期  109年10月20日 109年11月08日 109年11月20日 偵查(自訴)機關 年　度　案　號  嘉義地檢110年度偵字第2294號等 嘉義地檢110年度偵字第2294號等 嘉義地檢110年度偵字第2294號等 最　後 事實審 法　　院 嘉義地院 嘉義地院 嘉義地院  案　　號 110年度訴字第254、310號 110年度訴字第254、310號 110年度訴字第254、310號  判決日期 111年05月18日 111年05月18日 111年05月18日 確　定 判　決 法　　院 嘉義地院 嘉義地院 嘉義地院  案　　號 110年度訴字第254、310號 110年度訴字第254、310號 110年度訴字第254、310號  判決確定日期 111年08月15日 111年08月15日 111年08月15日  備註   1.嘉義地檢111年度執字第3410號。 2.編號22至28經定應執行有期徒刑8月。   

編　　　　　號  28 29 30 罪　　　　　名  藥事法 毒品危害防制條例 毒品危害防制條例 宣　　告　　刑  有期徒刑4月。 有期徒刑2月，如易科罰金，以新臺幣1，000元折算一日。 有期徒刑6月，如易科罰金，以新臺幣1，000元折算一日。 犯　罪　日　期  109年11月24日 110年1月間某日起至110年2月22日 110年12月23日 偵查(自訴)機關 年　度　案　號  嘉義地檢110年度偵字第2294號等 嘉義地檢110年度偵字第2294號等 嘉義地檢111年度毒偵字第1001號 最　後 事實審 法　　院 嘉義地院 嘉義地院 嘉義地院  案　　號 110年度訴字第254、310號 110年度訴字第254、310號 111年度嘉簡字第865號  判決日期 111年05月18日 111年05月18日 111年09月19日 確　定 判　決 法　　院 嘉義地院 嘉義地院 嘉義地院  案　　號 110年度訴字第254、310號 110年度訴字第254、310號 111年度嘉簡字第865號  判決確定日期 111年08月15日 111年08月15日 111年10月18日  備註   1.嘉義地檢111年度執字第3410號。 2.編號22至28經定應執行有期徒刑8月。 嘉義地檢111年度執字第3437號。 嘉義地檢111年度執字第3404號。